【裁判字號】    99,消債更,29
【裁判日期】    991230
【裁判案由】    更生事件
【裁判全文】
臺灣花蓮地方法院民事裁定            99年度消債更字第29號
聲  請  人  劉欽桂
上列當事人因消費者債務清理事件聲請更生，本院裁定如下：
    主      文
聲請人劉欽桂自中華民國一百年一月三日十二時起開始更生程序
。
本件由司法事務官進行更生程序。
    理      由
一、按債務人不能清償債務或有不能清償之虞者，得依本條例所
    定更生或清算程序，清理其債務；法院開始更生或清算程序
    之裁定，應載明其年、月、日、時，並即時發生效力；法院
    裁定開始更生或清算程序後，得命司法事務官進行更生或清
    算程序，消費者債務清理條例第3條、第83條第1項、第16條
    第1項前段分別定有明文。
二、本件聲請人即債務人聲請意旨略以：其因有不能清償債務之
    情事，債務總金額為新臺幣（下同）6,682,118 元，遂於消
    債條例施行後，提出債權人清冊，以書面向最大債權金融機
    構彰化商業銀行申請協商債務清償方案，但彰化商業銀行所
    提還款條件並不包括非銀行之債權人在內。而聲請人每月平
    均收入66,520元，除了支付日常生活費用及父親劉火吉、母
    親劉黃梅妹以及女兒劉小滿之扶養費外，尚須支付各債權人
    之債務，故聲請人之收入實已不敷支出，且民間債務亦不能
    列入還款方案，而使聲請人無力負擔致協商不成立。再者，
    聲請人因無法清償對債權人彰化商業銀行及民間債權人張運
    來、張黃春妹之債務而遭法院強制扣薪，經濟狀況實屬窘境
    ，且目前扣薪部分僅係繳納利息部分而已，又聲請人無擔保
    或無優先權之債務總額未逾1200萬元，復未經法院裁定開始
    清算程序或宣告破產，爰向本院聲請更生。
三、經查聲請人所主張之上開事實，業據提出財產及收入狀況說
    明書、戶籍謄本、彰化商業銀行前置協商不成立通知書、聲
    請人財政部臺北市國稅局綜合所得各類所得資料清單、財政
    部臺北市國稅局財產歸屬資料清單、財團法人金融聯合徵信
    中心當事人綜合信用報告、員工薪資通知單、本院花院松92
    執助孝字第134 號執行命令、活期儲蓄存款存摺等為證，復
    有彰化商業銀行99年9 月29日民事陳報狀足參，堪認為真正
    。
四、次查聲請人之無擔保總債務總額目前約為6,682,118 元，並
    遭債權銀行彰化商業銀行及民間債權人張運來、張黃春妹強
    制執行扣薪三分之一中。本院審酌聲請人目前任職花蓮縣立
    鳳林國民中學，每月平均薪資約66,520元，其所負擔之家庭
    生活費倘以行政院公佈98年度花蓮縣每人每月最低基本生活
    費用9,829元為準，聲請人並其父母及未成子女四口即須39,
    316元，經扣除後聲請人之薪資僅餘27,000 元左右，單以聲
    請人尚欠彰化銀行本金400餘萬元，年息為百分之8.965計，
    聲請人每月可供清償之金額確實僅足繳納利息部分，無法清
    償本金，更遑論聲請人尚有民間債務待償。是聲請人確有無
    法負擔之情事，窮其一生亦未能清償上述龐大之債務。綜上
    ，本件聲請人既無法與金融機構達成前置協商，依其資力復
    無法清償債務，揆諸首引法條，其聲請准為更生即非無據。
    末者聲請人於本院調查中亦自承將來更生後願每月清償23,0
    00元以上，本院斟酌聲請人有固定之收入，其父母尚有其他
    社會福利津貼可資領取，聲請人實際每月得以還款之金額應
    可達30,000元以上，當有能力履行合理之更生方案，為使聲
    請人及其家庭能有重建之機會，本院認其所為聲請並無不合
    ，應予准許。
五、末查本件聲請人並無消費者債務清理條例第6 條第3項、第8
    條或第46條各款所定應駁回更生聲請之事由存在，則聲請人
    聲請更生，於法有據，爰為裁定如主文。另聲請人應於更生
    程序開始後，由債權人會議可決或由法院裁定認可其更生方
    案後方能實行，倘未能經債權人會議可決或經法院裁定認可
    ，則依消費者債務清理條例第61條規定，應續行清算程序，
    故本件聲請人仍應提出足以為債權人接受或經法院認為公允
    之更生方案以供採擇，附此敘明。
中    華    民    國    99    年    12    月    30    日
                          臺灣花蓮地方法院民事庭
                              法      官  陳鈺林
上為正本係照原本作成。
本件不得抗告。
中    華    民    國    99    年    12    月    30    日
                              法院書記官  許志豪

司法院資訊處製作；財團法人民間司法改革基金會備份。
